臺灣屏東地方法院刑事判決
111年度交易字第217號
公  訴  人  臺灣屏東地方檢察署檢察官
被      告  李坤元


上列被告因公共危險案件，經檢察官提起公訴（111年度偵字第4
907號），被告於本院準備程序中就被訴事實為有罪之陳述，經
本院告知簡式審判程序之旨，並聽取當事人之意見後，裁定改依
簡式審判程序進行，判決如下：
    主  文
李坤元犯不能安全駕駛動力交通工具罪，處有期徒刑捌月。
    事  實
一、李坤元於民國111年4月17日13時許，在屏東縣新園鄉某處麵
    店飲用啤酒後，吐氣所含酒精濃度已達每公升0.25毫克以上
    之程度，仍基於不能安全駕駛動力交通工具之犯意，於同日
    15時48分許，騎乘屬於動力交通工具之電動自行車上路。復
    於同日15時50分許，行經屏東縣新園鄉新田路22巷路段時，
    因未依規定戴安全帽且面有酒容遂為警攔查，並於同日15時
    53分許經警測得其吐氣所含酒精濃度達每公升0.38毫克，始
    悉上情。
二、案經屏東縣政府警察局東港分局報告臺灣屏東地方檢察署檢
    察官偵查後起訴。
    理  由
一、本件被告李坤元所犯係死刑、無期徒刑、最輕本刑為3 年以
    上有期徒刑以外之罪，其於準備程序中就被訴事實為有罪之
    陳述（見本院卷第36頁），經本院告知簡式審判程序之旨，
    並聽取檢察官及被告之意見後，認為適宜進行簡式審判程序
    ，依刑事訴訟法第273 條之1 第1 項規定，裁定改依簡式審
    判程序審理。又依刑事訴訟法第273 條之2 規定，簡式審判
    程序之證據調查，不受同法第159 條第1 項、第161 條之2 
    、第161 條之3 、第163 條之1 及第164 條至170條有關傳
    聞證據排除等規定之限制，亦即具有傳聞證據性質之各項證
    據，均有證據能力，得作為證據使用，合先敘明。
二、上開犯罪事實，業據被告於警詢、偵訊及本院審理中坦承不
    諱（見警卷第11至14頁；偵卷第13至13頁反面；本院卷第36
    、42頁），並有員警偵查報告、屏東縣政府警察局東港分局
    當事人酒精測定紀錄表、現場蒐證照片、屏東縣政府警察局
    舉發違反道路交通管理事件通知單影本等件在卷可稽（見警
    卷第9、23、29至31頁），足認被告之任意性自白與事實相
    符，堪為論罪科刑之依據；本件事證明確，被告犯行堪以認
    定，應予依法論科。
三、論罪科刑：
  ㈠核被告所為，係犯刑法第185 條之3 第1 項第1 款之不能安
    全駕駛動力交通工具罪。
  ㈡按刑法第47條第1項有關累犯加重本刑之規定，不生違反憲法
    一行為不二罰原則之問題。惟其不分情節，基於累犯者有其
    特別惡性及對刑罰反應力薄弱等立法理由，一律加重最低本
    刑，於不符合刑法第59條所定要件之情形下，致生行為人所
    受之刑罰超過其所應負擔罪責之個案，其人身自由因此遭受
    過苛之侵害部分，對人民受憲法第8條保障之人身自由所為
    限制，不符憲法罪刑相當原則，牴觸憲法第23條比例原則。
    於此範圍內，有關機關應自本解釋公布之日起2年內，依本
    解釋意旨修正之。於修正前，為避免發生上述罪刑不相當之
    情形，法院就該個案應依本解釋意旨，裁量是否加重最低本
    刑，司法院釋字第775號解釋文參照。經查，被告前因公共
    危險案件，經本院以110年度交簡字第15號判決判處有期徒
    刑5月，嗣經上訴至本院合議庭以110年度交簡上字第42號判
    決上訴駁回而確定，於110年9月17日易科罰金執行完畢等情
    ，業據臺灣屏東地方檢察署檢察官主張明確且於本院審理中
    訊問被告確認無誤，並提出刑案資料查註紀錄表為證。是被
    告於受有期徒刑執行完畢後，5年內故意再犯本案有期徒刑
    以上之罪，自構成累犯。本院審酌被告曾因同罪質之公共危
    險案件經徒刑執行完畢後，理應產生警惕作用，往後能因此
    自我控管，不再觸犯有期徒刑以上之罪，然卻故意再犯本案
    同罪質之罪，足見前案之徒刑執行無成效，被告對於刑罰之
    反應力顯然薄弱。本院斟酌上情，認本案應依刑法第47條第
    1項之規定加重其刑。
  ㈢爰審酌被告前已有多次酒後駕車前科紀錄，有前揭臺灣高等
    法院前案紀錄表在卷可查（構成累犯不重複評價），其於酒
    後吐氣所含酒精濃度達每公升0.38毫克，已超過吐氣所含酒
    精濃度每公升0.25毫克之法定標準值之情形下，貿然騎乘電
    動自行車上路，顯見其漠視一般往來之公眾及駕駛人之用路
    安全，且政府各相關機關業就酒醉駕車之危害性以學校教育
    、媒體傳播等方式一再宣導，為時甚久，被告應對於該項誡
    命知之甚詳，猶不知警惕，再犯本件相同之公共危險罪，顯
    然欠缺守法意識，對社會危害性非低；惟念及被告犯後始終
    坦承犯行之態度，兼衡其自述國小肄業之智識程度、案發時
    及現今均無業、已婚、6子均已成年之家庭生活狀況等一切
    情狀（見本院卷第45頁），量處如主文所示之刑。
據上論斷，應依刑事訴訟法第273 條之1 第1 項、第299 條第1
項前段，刑法第185 條之3 第1 項第1 款、第47條第1 項，刑法
施行法第1 條之1 第1 項，判決如主文。
本案經檢察官魏豪勇提起公訴，檢察官王雪鴻到庭執行職務。
中　　華　　民　　國　　111 　年　　7 　　月　　29　　日
                  刑事第三庭    法  官  張瑞德
以上正本證明與原本無異。
如不服本判決應於收受判決後20日內向本院提出上訴書狀，並應
敘述具體理由；其未敘述上訴理由者，應於上訴期間屆滿後20日
內向本院補提理由書（均須按他造當事人之人數附繕本）「切勿
逕送上級法院」。
中　　華　　民　　國　　111 　年　　8 　　月　　2 　　日
                                書記官  李佩玲
附錄本件論罪科刑法條：
刑法第185條之3第1項第1款：
駕駛動力交通工具而有下列情形之一者，處三年以下有期徒刑，
得併科三十萬元以下罰金：
一、吐氣所含酒精濃度達每公升零點二五毫克或血液中酒精濃度
    達百分之零點零五以上。